# 以前年度已经计提待摊费用， 2021 年摊销了房租的使用权资产期初调整

提问人：wtl039288436 时间：2021-10-09 08:05:07
陈版主，我们公司 20 年 9 月租的房屋，一次性进待摊费用，今年1-8月已经摊销房租了。但是今年1-8月没确认使用权资产，现在要从一月确认使用权资产租赁负债，本年已经摊销的房租怎么处理？冲销房租，然后把待摊费用余额调到未分配利润吗？

回答人：chenyiwei
首先如果是短期租赁，在 2021 年 1 月 1 日剩余租赁期已不到一年，则可以简化处理，将原有的待摊费用余额转入其他流动资产，在剩余租赁期内摊销即可。
如果不适用上述简化衔接处理方法的，则应首先确定新旧准则衔接所采用的具体处理方法（准则规定了三种可选择的方法），根据所选择的衔接处理方法确定需调整期初留存收益的金额。无论如何，应将此前按照原准则的待摊费用在 2021 年内摊销的处理冲回，然后根据所选择的衔接办法重新进行相关的会计处理。